ja: コンバーチブルハイチェアモード: ブースターシート; ダイニングチェア; ハイチェア; インファントシート; ステップスツール; トドラーチェア; ユースチェア; その他
el: Λειτουργίες/τρόποι μετατροπής παιδικού καθίσματος φαγητού: Ανυψωτικό κάθισμα; Καρέκλα τραπεζαρίας; Καρεκλάκι φαγητού; Βρεφικό κάθισμα; Σκαλοπατάκι; Καρεκλάκι για νήπια; Παιδική καρέκλα; Άλλο
nb: Konvertible moduser for barnestol: Forhøyningssete; Spisestol; Høystol; Babysete; Trappekrakk; Småbarnsstol; Ungdomsstol; Annet
es: Modos de silla alta convertible: Asiento elevador; Silla de comedor; Silla alta; Asiento infantil; Taburete escalón; Silla para niños pequeños; Silla juvenil; Otro
de: Modi für umwandelbare Hochstühle: Sitzerhöhung; Esszimmerstuhl; Hochstuhl; Babysitz; Tritthocker; Kleinkindstuhl; Jugendstuhl; Sonstige
zh-CN: 可转换高脚椅模式: 加高座椅; 餐椅; 高脚椅; 婴儿座椅; 垫脚凳; 幼儿椅; 青少年椅; 其他
sl-SI: Načini uporabe nastavljivega stolčka za hranjenje: Jahač; Jedilni stol; Stolček za hranjenje; Sedež za dojenčke; Pručka; Stol za malčke; Mladinski stol; Drugo
fr: Modalités de la chaise haute convertible: Siège rehausseur; Chaise de salle à manger; Chaise haute; Siège pour bébé; Marchepied; Chaise pour tout-petit; Chaise junior; Autre
nl: Zitconfiguraties kinderstoel: Stoelverhoger; Eetkamerstoel; Kinderstoel; Babystoel; Opstapje; Peuterstoel; Jeugdstoel; Overig
pt-PT: Modos de conversão da cadeira alta: Assento elevatório; Cadeira de jantar; Cadeira alta; Cadeira de bebé; Escadote; Cadeira de criança; Cadeira de jovem; Outros
fi: Muunnettavan syöttötuolin tilat: Korokeistuin; Ruokapöydän tuoli; Syöttötuoli; Vauvanistuin; Jakkara; Taaperotuoli; Lastentuoli; Muu
hr-HR: Načini rada sklopive hranilice: Pomoćna sjedalica (Booster); Blagovaonski stolac; Hranilica; Sjedalica za dojenčad; Klupica; Stolac za malu djecu; Stolac za mlade; Ostalo
hu: Átalakítható etetőszék üzemmódok: Magasító; Étkezőszék; Etetőszék; Csecsemőülés; Fellépő; Tipegőszék; Gyermekszék; Egyéb
en: Convertible high chair modes: Booster seat; Dining chair; High chair; Infant seat; Step stool; Toddler chair; Youth chair; Other
it: Mode del seggiolone convertibile: Seggiolino rialzato; Sedia da pranzo; Seggiolone; Seggiolino per neonati; Sgabello a gradini; Sediolina; Sedia per ragazzi; Altro
ro-RO: Moduri ale scaunului înalt convertibil: Scaun înălțător; Scaun de masă; Scaun înalt; Scaun pentru bebeluși; Taburet cu treaptă; Scaun pentru copii mici; Scaun pentru tineri; Altele
da: Konvertible højstolstilstande: Selepude; Spisebordsstol; Højstol; Babysæde; Trappestige; Børnestol; Juniorstol; Andet
pl: Tryby składanego krzesełka do karmienia: Podstawka podwyższająca; Krzesło do jadalni; Krzesełko do karmienia; Fotelik dla niemowląt; Podest; Krzesełko dla małego dziecka; Krzesełko dla starszego dziecka; Inne
sv: Lägen för konvertibla barnstolar: Förhöjningssits; Matstol; Barnstol; Babysits; Trappall; Småbarnsstol; Ungdomsstol; Annan
th: โหมดเก้าอี้ทานอาหารเด็กแบบปรับเปลี่ยนได้: เบาะเสริม; เก้าอี้รับประทานอาหาร; เก้าอี้ทรงสูง; ที่นั่งสำหรับทารก; เก้าอี้บันได; เก้าอี้สำหรับเด็กเล็ก; เก้าอี้สำหรับเด็กโต; อื่นๆ
pt-BR: Modos de uso de cadeira alta conversível: Assento de elevação; Cadeira de jantar; Cadeira de alimentação; Cadeirinha de bebê; Banquinho; Cadeira para criança pequena; Cadeira para jovens; Outro
vi: Các chế độ của ghế ăn dặm thông minh: Ghế nâng; Ghế ăn; Ghế ăn dặm; Ghế sơ sinh; Ghế đẩu bậc thang; Ghế cho trẻ mới biết đi; Ghế cho trẻ lớn; Khác
tr: Dönüştürülebilir mama sandalyesi modları: Yükseltici koltuk; Yemek sandalyesi; Mama sandalyesi; Bebek koltuğu; Basamaklı tabure; Çocuk sandalyesi; Genç sandalyesi; Diğer
lt-LT: Transformuojamos aukštos kėdutės režimai: Paaukštinanti kėdutė; Valgomojo kėdė; Maitinimo kėdutė; Kėdutė kūdikiui; Kėdutė-laiptelis; Kėdutė mažyliui; Jaunuolio kėdė; Kita
bg-BG: Режими на трансформируеми високи столчета за хранене: Повдигаща седалка; Трапезен стол; Високо столче; Бебешка седалка; Стъпало; Детско столче; Юношески стол; Други
cs: Režimy skládací vysoké židličky: Podsedák; Jídelní židle; Vysoká židle; Sedačka pro kojence; Stupínek; Židle pro batolata; Židle pro větší děti; Jiné
ko: 컨버터블 유아용 식탁 의자 모드: 부스터 시트; 다이닝 체어; 하이 체어; 유아용 시트; 스텝 스툴; 토들러 체어; 어린이용 체어; 기타
zh-TW: 兩用高腳椅模式: 增高椅; 餐椅; 高腳椅; 嬰兒座椅; 腳踏凳; 幼童椅; 青少年椅; 其他
sk-SK: Režimy konvertibilnej vysokej stoličky: Podsedák; Jedálenská stolička; Vysoká stolička; Sedadlo pre dojčatá; Stupienok; Stolička pre batoľatá; Stolička pre mládež; Iné
ru: Режимы трансформируемого стульчика: Сиденье-бустер; Обеденный стул; Стульчик для кормления; Кресло для младенца; Табурет-стремянка; Стул для малышей; Стул для детей старшего возраста; Другое